Inventaris van het archief van de familie Van Zuylen van Nijevelt en aanverwante geslachten: 3e gedeelte, 1416-1872
Nationaal Archief, Den Haag
Collectie 109 Van Zuylen van Nijevelt
Zuylen van Nijevelt, van suppl. 3
1416-1875
C25141
5.00 meter; 75 inventarisnummers.
Normale geschreven, getypte en gedrukte documenten, geen bijzondere handschriften.
Nationaal Archief, Den Haag
Zuylen van Nijevelt en aanverwante Geslachten
Groot, de
Cornets de Groot
Zuylen van Nijevelt, Philip Julius baron van
Zuylen van Nijevelt, Hugo van
Zuylen van Nijevelt, H.F. van
Groot, mr. Pieter de
Cornets de Groot, mr. Pieter
Reygersberch, Margaretha van
Cornets de Groot, mr. Hugo
Dit gedeelte van de familiepapieren Van Zuylen van Nijevelt betreft o.a. de genealogie, nalatenschappen en boedelpapieren van de familie. De stukken zijn voornamelijk afkomstig van baron Philip Julius van Zuylen van Nijevelt en Hugo van Zuylen van Nijevelt (1781-1853). Verder stukken betreffende aangehuwde geslachten waaronder van de familie Cornets de Groot.
Archiefvorming
Geschiedenis van de archiefvormer
Aangaande de onderscheidene takken der familie Van Zuylen van Nijevelt vergelijke men het Ned. Adelsboek 1923 en 1935. De oudere genealogieën verdienen juist op cardinale punten geen vertrouwen.
Geschiedenis van het archiefbeheer
De onderhavige verzameling is in kern afkomstig van de "Rotterdamse" tak der familie. Mr. Hugo baron van Zuylen van Nijevelt, de gezant en minister, heeft zich veel moeite er voor gegeven en haar in het jaar 1847, aangevuld en herzien, geordend en beschreven. Hij zelf spreekt van het "familie-archief"; en uit mededelingen van aanverwanten blijkt dat men, krachtens het "familiepact", deze verzameling als een soort familiestichting beschouwde, al werd dan die aanduiding niet gebruikt.
De oudste zoon van de oudste Protestantse tak der familie werd als beheerder, als bewaarnemer van het archief, ten behoeve der gehele familie, aangemerkt.
In aansluiting op vroeger reeds overgebrachte stukken (collecties nos. 26, 102, 105) heeft Mevrouw C.Rh.D.E. Gravin van Zuylen van Nijevelt, geboren baronesse Van Pallandt, wonende op huize Duinrell onder Wassenaar, ingevolge een regeling getroffen met wijlen de Algemene Rijksarchivaris Mr. R. Bijlsma in juni 1947 een verzameling familiepapieren naar het Algemeen Rijksarchief doen overbrengen, ten aanzien waarvan bepaald is dat zij gedurende vijf jaren voor onderzoek zal openstaan en daarna aan de familie teruggaan, ten behoeve van haar zoon Graaf van Zuylen van Nijevelt.
De rechtstitel is (nog) onbekend
2.21
Aanwijzingen voor de gebruiker
Openbaarheidsbeperkingen
Volledig openbaar.
Materiële beperkingen
Aanvraaginstructie
Openbare archiefstukken kunnen online worden aangevraagd en gereserveerd. U kunt dit ook via de terminals in de studiezaal van het Nationaal Archief doen. Om te kunnen reserveren dient u de volgende stappen te volgen:
U maakt een profiel aan op www.gahetna.nl, en logt vervolgens in
Via de archiefinventaris (alleen de beschrijvingen met rode nummers) selecteert u het gewenste archiefstuk door op de knop 'Reserveren' te klikken
In het volgende scherm geeft u aan op welke dag u het archiefstuk wilt inzien
Indien u zich bevindt in de studiezaal en een tafelnummer heeft ontvangen kunt u dit nummer vermelden. Als u geen tafelnummer heeft kunt u tafelnummer 777 laten staan
Vervolgens bevestigt u uw reservering door deze te versturen.
Verwant materiaal
Beschikbaarheid van kopieën
Afgescheiden archiefmateriaal
Zie voor een beschrijving van de stukken die retour naar de familie zijn gegaan de papieren versie van de inventaris.
Verwante archieven
2.21.179.01 - Inventaris van het archief van mr. H. Baron Van Zuylen van Nijevelt [levensjaren 1781-1853], (1798) 1805-1853
2.21.179.02 - Familie Van Zuylen van Nijevelt en aanverwante Geslachten: 3e gedeelte, 1416-1872
2.21.179.03 - Inventaris van het archief van de familie Van Zuylen van Nijevelt en aanverwante geslachten: 4e gedeelte, 1311- 1876
2.21.180 - Familie Van Zuylen van Nijevelt, (1351) 1655-1940
2.21.181 - Inventaris van het archief van de familie Van Zuylen van Nijevelt, 1521-1953
Beschrijving van de series en archiefbestanddelen
- Stukken van algemene inhoud, A.
  - "Catalogus van het familie-archief, opnieuw nagezien en in orde gebracht december 1847", met opgave van alstoen daaraan toegevoegde stukken., 1; 1 katern
  - "P." "Papieren rakende de R. Cath. branche", 1810-1847; 5; 1 pak
  - "M". "Hoogst belangrijke stukken en tabellen, de familie betreffende, opgemaakt door Philip Julias baron van Zuylen van Nijevelt" met retroacta., z.j. (c. 1850); 7; 1 bundel
  - Genealogieen en genealogische retroacta en fragmententen., 18e-19e eeuw; 8; 5 delen
    (2 delen retour)
  - "N". "Belangrijke familie-papieren", stukken betreffende de Adeldom en de naamspelling van het geslacht"., 1684-1842; 9; 1 bundel
  - "L". "Belangrijke recherches, historisch bewezen, ten aanzien van de naamspelling van ons geslacht"., met retroacta; 1836-1852; 1458-; 10; 1 bundel
  - Retroacta betreffende de Stichtse familie van Zuylen van Nijevelt en hare bezittingen: orginelen, en afschriften vanaf; 1454-1573; 1299; 12-13; 37 charters en enige stukken
    - Bestanddeel 1, 12
    - Bestanddeel 2, 13
  - "H". "Belangrijke miscellanea: oude en nieuwere bewijzen van geboorte, overlijden en huwelijk., 15; 1 pak
    Van Jules graaf van Zuylen van Nijevelt".
  - "G". "Vervolg van Famillie-aantekeningen en Documenten no. II, verzameld door Ph.J. van Zuylen van Nijevelt"., 1416-1820; 16; 1 bundel
  - "K". "Actes van aanstelling en familie-bijzonderheden tot de geschiedenis van het geslacht behorende, van, in afzonderlijke omslagen voor ieder lid".; 1640 tot 1839; 17; 1 pak
  - "D, E". "Testamenten, testamentaire documenten en dispositiën" van diverse leden en voorvaderen der familie v. Zuylen van Nijevelt., 1637-1838; 18-19; 2 pakken
    - Bestanddeel 1, 18
    - Bestanddeel 2, 19
  - "T". "Communicatiebrieven sedert, en de antwoorden op die van onze zijde".; 1779; 20; 1 bundel
  - "Familiepapieren", overlijdensberichten enz., 19e eeuw; 21; 1 pak
- Stukken betreffende bijzondere leden van het geslacht Van Zuylen van Nijevelt, B.
  - Stukken betreffende de functies van Jacob, Aarnoud en Herman van Zuylen van Nijevelt te Rotterdam en het deswege voorgevallene., en retroacta.; 1690-1707; 27-28; 1 band en 1 bundel
    - Bestanddeel 1, 27
    - Bestanddeel 2, 28
  - Akten van aanstelling tot militaire functies van Aarnout en van Rudolf Willen van Zuylen van Nijevelt, met bijbehorende stukken., 1722-1759; 29; 1 pak
  - Adelsdiploma van Jacob Abraham van Zuylen van Nijevelt., 1817; 31; 1 charter
  - Adelsdiploma van Cornelis van Zuylen van Nijevelt., 1822; 32; 1 charter in doos
  - Adelsdiploma van Johan Adriaan van Zuylen van Nijevelt., 1822; 33; 1 charter in doos
  - Stukken van de betreffende J.A. van Zuylen van Nijevelt, gouveneur van Friesland etc., c. 1780-1840; 34; 1 pak
  - Boedelbeheer van J.A. van Zuylen van Nijevelt., c. 1830; 35; 1 omslag
  - Adelsdiploma van Philips Julius van Zuylen van Nijevelt, afschrift; 1822; 1850; 36; 1 charter
  - Journaal door P. van Zuylen van Nijevelt gehouden van zijn reis naar Paramaribo., 1801; 37; 1 katern
  - Adelsdiploma van Hugo van Zuylen van Nijevelt., 1822; 38; 1 charter in doos
  - Stukken betreffende de functie van Hugo van Zuylen van Nijevelt als onderprefect te Rotterdam., 1810-1813; 39; 1 bundel
  - Familie-briefwisseling van Hugo van Zuylen van Nijevelt., 1793-1839; 40; 1 omslag
  - Report der Jennerian Society, waarvan H. van Zuylen van Nijevelt erelid was., 1832; 41; 1 omslag
  - Tekeningen van Konstantinopel-pers, oudheden te Athene en elders., 1828-1829; 42; 1 rol
  - Goederen en boedelbeheer van Hugo van Zuylen van Nijevelt., 1830-1875; 43-47A; 5 pakken en omslagen
    - Bestanddeel 1, 43
    - Bestanddeel 2, 44
    - Bestanddeel 3, ---
      Oud inv.nr. 45 is in 1971 retour familie gegaan.
    - Bestanddeel 4, 46
    - Bestanddeel 5, 47
    - Bestanddeel 6, 47A
  - Papieren betreffende verscheidene nalatenschappen., 48; 4 bundels in 1 pak
  - Stukken betreffende persoonlijke en zakelijke belangen van Hugo van Zuylen van Nijevelt en de bereddering van zijn boedel., 1816-1853; 49; 1 bundel
  - Testimonia van H.F. van Zuylen van Nijevelt., 1838-1843; 50; 1 omslag
  - Promotiebul en theses van H.F. van Zuylen van Nijevelt., 1844; 51-52; 1 charter en 1 stuk
    - Bestanddeel 1, 51
    - Bestanddeel 2, 52
  - Boedelpapieren en burgerrechtelijke handelingen van H.F. van Zuylen van Nijevelt., c. 1850; 53; 1 bundel
  - Stukken betreffende onderscheidene functies van H.F. van Zuylen van Nijevelt., 1860-1870; 54; 1 bundel
  - Staat van dienst van H.F. van Zuylen van Nijevelt met bijlagen, en stukken betreffende zijn overlijden., 1844-1872; 55; 1 bundel
  - Stukken betreffende de feestvieringen te 's-Gravenhage in november 1863 en de onthulling van de gedenknaald te Scheveningen, 1865; 56; 1 bundel
  - Examen- en promotiebul van Hugo van Zuylen van Nijevelt (jr.), 1839-1840; 57-58; 1 charter en 1 stuk
    - Bestanddeel 1, 57
    - Bestanddeel 2, 58
  - Kwartierstaat in boekvorm van H. van Zuylen van Nijevelt., c. 1850; 59; 1 deel
    (zoek)
  - Brochures van H. van Zuylen van Nijevelt., 1844-1868; 60; 1 pak
  - Aantekeningen betreffende het staats- en administratief recht., c. 1850-c. 1870; 61; 1 deel
  - Stukken betreffende het vermogen van Mevrouw Gravin van Zuylen van Nijevelt - van Limburg Stirum., c. 1850; 63; 1 bundel
- Stukken betreffende aangehuwde geslachten, C.
  - Cornets de Groot, I.
    - "Port. C., N". Stukken betreffende de genealogie en bezittingen der familie De Groot en Cornets de Groot., 17e eeuw-1843; 65; 1 bundel
      Hierin aantekeningen betreffende Grotiana.
    - "A, 1". Stukken van en betreffende Mr. Pieter de Groot als gezant der Republiek, 1647-1672, geordend door Mr. C.F. van Maanen., 1843; 67; 1 bundel
    - "A, 2". Stukken betreffende het leen van Reygersberch., 1633; 68; 1 dossier
    - "A, 3". Stukken betreffende de nagelaten goederen van Margaretha van Reygersberch., 1687-1690; 69; 1 bundel
    - "A, 4". Stukken betreffende de verkoop en overdracht der heerlijkheid Hildernisse door Mr. Hugo Cornets de Groot., 1730; 70; 1 dossier
    - "A, 5". Boedelscheidingen c.s., 1737-1796; 71; 1 bundel
    - "B, F". Stukken betreffende de nalatenschap van Mr. H. Cornets de Groot en Jacoba Elisabeth Noorthey., 1739; 72; 1 dossier
    - Doctoraatsbul van Pieter Cornets de Groot., 1760; 72A; 1 charter
    - "B, G". Stukken betreffende goederen en nalatenschap van Pieter Cornets de Groot., 1770-1790; 73; 1 omslag
    - "B, G". Akte van venia actatis voor Adriana Maria Cornets de Groot., 1770; 74; 1 charter
    - "BB". Stukken betreffende de nalatenschappen van Mrs. Hugo en Pieter Cornets de Groot., 1777-1809; 75; 1 pak
    - "AA". Stukken betreffende de nalatenschap van Mr. Hugo Cornets de Groot., 1786; 76; 1 pak
    - "B, H". Testamenten c.s. van Mr. Jan Cornets de Groot., 1787; 77; 1 dossier
    - "C, I". Inventaris van de boedel van Pieter Cornets de Groot op de Rotterdamse weeskamer., 1789; 78; 1 bundel
    - "C, K". Stukken van het geding over de nalatenschap van Pieter Cornets de Groot., 1790; 79; 1 dossier
    - "C, L". Stukken betreffende de nalatenschap van Gravin Rantzauvon Fabrice, nicht der familie Cornets de Groot, met retroacta; 1795-1798; 1786; 80; 1 dossier
    - "C, M". Stukken betreffende de venia actatis te verlenen aan Hugo en Jacoba Adriana Cornets de Groot., 1802; 81; 1 dossier
    - "CC", Bewijsstukken van de adel van het geslacht Cornets de Groot, met retroacta; 1845; 1639; 82; 1 dossier
  - Van Sypesteyn, II.
    - Gedrukte bijlagen van de Resoluties der Staten-Generaal, 1740; 83; 1 pak
  - Diverse geslachten, III.
    - "F". "Genealogische aantekeningen en Familie-papieren no. I". Betreffende de geslachten Timmers, Van Schinne, De Bitter, Van Lichtenberg, De Moucheron, Van Beaumont, Van Zoelen, Fournier; stukken wegens het legaat De Fresne, de kinderen van Alida de Bitter, en proces over een graf in de Kloosterkerk. Alles verzameld resp. opgesteld door Aarnout van Zuylen van Nijevelt, secretaris van Rotterdam, c. 1775; 84; 1 bundel
- Boeken, D.
  - Nederlandse geslacht-Stam en wapenboek., 85; (2 delen)
  - Publicatie leden geheim Comite., Doopboek Hugo de Groot en zijn dochter.; Staatsblad.; Topografische kaart van Zuid-Laren (Borger); 86
  - Schets van een levensbeschrijving van H. baron van Zuylen van Nijevelt., 87; (2 delen)
  - Bul van Petrus Cornelis de Groot., 88
  - Rol betr. het diner aangeboden door leden van de Koninklijke Nederlandse Jachtvereniging "NIMROD" aan baron van Tuyl van Serooskerken., 89